臺灣彰化地方法院刑事裁定　　　　　　 100年度撤緩字第10號
聲　請　人　臺灣彰化地方法院檢察署檢察官
受　刑　人　陳阿義
上列聲請人因受刑人犯強制猥褻等案件（本院98年度訴字第1826
號），聲請撤銷緩刑之宣告（100 年度執聲字第37號），本院裁
定如下：
    主    文
聲請駁回。                                              
    理  由
一、聲請意旨略稱：受刑人陳阿義因犯強制猥褻案件，經本院以
    98年度訴字第1826號（偵查案號：臺灣彰化地方法院檢察署
    98年度偵字第8066號）判處有期徒刑8 月，緩刑3 年，緩刑
    期間付保護管束，並於民國99年1 月25日確定在案；乃於緩
    刑期內即99年7 月31日更犯違背安全駕駛致交通危險案件，
    經本院於99年10月29日以99年度交簡字第1891號判處拘役50
    日，並於99年11月30日判決確定；核該受刑人所為，已合於
    刑法第75條之1 第1 項第2 款所定得撤銷緩刑宣告之原因，
    爰依刑事訴訟法第476 條規定聲請撤銷等語。
二、按刑法第75條之1 第1 項第2 款規定：「受緩刑之宣告而有
    下列情形之一，足認原宣告之緩刑難收其預期效果，而有執
    行刑罰之必要者，得撤銷其宣告：‧‧‧二、緩刑內因故意
    犯他罪，而在緩刑期內受得易科罰金之有期徒刑、拘役或罰
    金之宣告確定者」。考其立法意旨係以關於緩刑之撤銷，現
    行法第75條第1 項固已設有2 款應撤銷之原因；至得撤銷緩
    刑之原因，則僅於保安處分章內第93條第3 項與撤銷假釋合
    併加以規定，體例上不相連貫，實用上亦欠彈性，爰參酌德
    國及奧地利現行立法例增訂得撤銷緩刑之原因。其中，現行
    關於緩刑前或緩刑期間故意犯他罪，而在緩刑期內受得易科
    罰金之有期徒刑之宣告者，列為應撤銷緩刑之事由，因認過
    於嚴苛，而排除第75條應撤銷緩刑之事由，移列至得撤銷緩
    刑事由，俾使法官依被告再犯情節，而裁量是否撤銷先前緩
    刑之宣告。其次，如有前開事由，但判決宣告拘役、罰金時
    ，可見行為人仍未見悔悟，有列為得撤銷緩刑之事由，以資
    彈性適用，爰於第1 項第1 款、第2 款增定之。且本條採用
    裁量撤銷主義，賦予法院撤銷與否之權限，特於第1 項規定
    實質要件為「足認原宣告之緩刑難收其預期效果，而有執行
    刑罰之必要」，供作審認之標準。亦即於「得」撤銷緩刑之
    情形，法官應依職權本於合目的性之裁量，妥適審酌被告所
    犯前後數罪間，關於法益侵害之性質、再犯之原因、違反法
    規範之情節是否重大、被告主觀犯意所顯現之惡性及其反社
    會性等情，是否已使前案原為促使惡性輕微之被告或偶發犯
    、初犯改過自新而宣告之緩刑，已難收其預期之效果，而確
    有執行刑罰之必要；此與刑法第75條第1 項所定2 款要件有
    一具備，即毋庸再行審酌其他情狀，應逕予撤銷緩刑之情形
    不同，合先敘明。
三、經查：
(一)、本件受刑人因犯強制猥褻案件，前經本院以98年度訴字第18
    26號（偵查案號：臺灣彰化地方法院檢察署98年度偵字第18
    26號）判處有期徒刑8 月，緩刑3 年，於99年1 月25日確定
    在案。嗣受刑人於緩刑期內即99年7 月31日更犯違背安全駕
    駛致交通危險案件，經本院於99年10月29日以99年度交簡字
    第1891號判處拘役50日確定，有卷附上揭判決書及臺灣高等
    法院被告前案紀錄表各1 份可稽。顯見受刑人緩刑期內因故
    意犯他罪，而在緩刑期內受得易科罰金之拘役之宣告，已合
    於刑法第75條之1 第1 項第2 款之撤銷緩刑事由無疑。然刑
    法緩刑制度係為促進惡性輕微之被告或偶發犯、初犯利於改
    過自新而設，且刑法第75條之1 又賦與法院裁量撤銷與否之
    權限，則受刑人雖合於同法條第1 項第2 款之情形，惟是否
    已足認原緩刑之宣告難收其預期效果，而有執行刑罰之必要
    ，仍須視情形而定。
(二)、本件聲請書僅以受刑人於緩刑期間內犯違背安全駕駛致交通
    危險罪，而受得易科罰金之拘役之宣告確定，合於刑法第75
    條之1 第1 項第2 款所定得撤銷宣告之原因等語，然對於該
    受刑人如何符合刑法第75條之1 所定「足認原宣告之緩刑難
    收其預期效果，而有執行刑罰之必要」之實質要件，除提出
    本院98年度訴字第1826號及99年度交簡字第1891號判決書外
    ，並未提出其他證據以供證明符合撤銷緩刑之實質要件，其
    遽以聲請撤銷上揭緩刑，自值斟酌。又受刑人於前案之緩刑
    期間更犯違背安全駕駛致交通危險罪，核其酒後駕車之行為
    ，對於交通安全之社會法益固造成危害，惟經本院斟酌後判
    處拘役50日之宣告，刑度相對輕微，足徵受刑人後案之犯罪
    情節尚非重大，難認受刑人之反社會性情形，已達到使原宣
    告之緩刑難收其預期效果之程度。再者，受刑人所犯前、後
    2 案雖均為故意犯罪，然該2 案之犯罪型態、原因、侵害法
    益及社會危害程度迥異，核無關連或類似性，且後案犯罪時
    間距前案判決確定時間已逾1 年，受刑人於此期間亦無其他
    犯罪，實難以受刑人於緩刑期間所為之違背安全駕駛致交通
    危險犯行，即遽認已達無從期待其能悔改警惕，而有一再危
    害社會疑慮之嚴重程度。此外，復無其他具體事證足資認定
    受刑人有何前所宣告之緩刑難收預期效果，而有執行刑罰之
    必要，自難僅因受刑人於緩刑前或緩刑內更犯罪，即認一律
    得撤銷緩刑，否則前開立法本旨將意義盡失，亦與緩刑之目
    的乃避免短期自由刑之弊，並給予受刑人自新機會未盡相符
    。從而，聲請人執此聲請撤銷受刑人前案之緩刑即非有據，
    本件聲請為無理由，應予駁回。
四、據上論斷，應依刑事訴訟法第220 條，裁定如主文。 
中    華    民    國    100    年    1    月    28    日
                  刑事第九庭    法  官  鮑慧忠
以上正本證明與原本無異。
如不服本裁定，應於裁定送達後五日內向本院提出抗告狀(須附
抗告狀繕本 )。
中    華    民    國   100    年    1     月    28    日
                                 書記官  林子惠